臺灣臺南地方法院刑事判決　　　　　　 96年度簡上字第190號
上　訴　人　臺灣臺南地方法院檢察署檢察官
被　　　告　甲○○
上列上訴人因被告傷害案件，不服台灣台南地方法院96年度簡字
第430號中華民國96年3月9日第一審判決（聲請簡易判決處刑案
號：台灣台南地方法院檢察署95年度偵字第15420號），提起上
訴，本院判決如下：
    主  文
原判決撤銷。
甲○○傷害人之身體，處有期徒刑月，如易科罰金，以新台幣
壹仟元折算壹日。
魚刀壹把，沒收。
    事  實
 一、甲○○與丙○○為均為臺南縣新化鎮公有市場之魚販，素來
    即因生意競爭而生不睦。於民國95年9月25日上午10時13分
    許，在臺南縣新化鎮○○路379巷42之3號 (新化鎮公有市場
    73號攤位前），甲○○與丙○○因口角發生衝突，甲○○竟
    基於傷害他人身體之故意，持其所有之魚刀一把割傷丙○○
    ，丙○○因而受有左前臂割傷（疑刺傷，傷口深度約一公分
    ）之傷害，並致左側輕度尺神經病變、雙側腕隧道症候群。
二、案經丙○○訴由台南縣警察局新化分局報告台灣台南地方法
    院檢察署檢察官偵查起訴。
    理  由
一、訊據被告甲○○為對於上揭以魚刀割傷告訴人丙○○左前臂
    之犯罪事實坦承不諱，核與告訴人丙○○於警詢、偵查中指
    訴及證人劉榮裕、張江雄於偵查中證述之情節均相符，惟另
    辯稱：告訴人提出奇美醫院診斷證明書所載「左側輕度尺神
    經病變、雙側腕隧道症候群」，與伊以魚刀割傷告訴人左前
    臂內側乙事無關，因尺神經在手臂外側云云，然查，詹骨科
    診所診斷證明書載明告訴人之傷情係「左前臂割傷（疑刺傷
    ），縫合四針，傷口深度約一公分」，而奇美醫院診斷證明
    書則載明告訴人「於95年10月18日於本院行神經傳導暨肌電
    圖檢查，診斷結果係左側輕度尺神經病變、雙側腕隧道症候
    群。」，綜上以觀，告訴人所受刀傷，非皮膚表面劃傷，而
    係刺傷，且傷口深度達約一公分，其於95年9月25日受傷後
    當日即至詹骨科診所療傷，嗣隔二十餘日，至奇美醫院行神
    經傳導暨肌電圖檢查，始發現有「左側輕度尺神經病變、雙
    側腕隧道症候群」症狀，是本院認從告訴人之傷情（傷口深
    度達約一公分，與手臂之前臂之內側至外側之厚度相當）及
    短期內即至奇美醫院檢查等情判斷，難認告訴人之「左側輕
    度尺神經病變、雙側腕隧道症候群」症狀，與被告持魚刀割
    傷（疑刺傷）告訴人左前臂乙情無關，是被告上開所辯顯係
    卸責之詞，尚非可採。復有詹骨科診所及奇美醫院之診斷證
    明書各一紙附卷可稽，魚刀一把扣案可佐，是本件事證明確
    ，被告犯行堪以認定。
二、核被告甲○○所為，係犯刑法第277條第1項之傷害罪。至於
    告訴人所受之「左側輕度尺神經病變、雙側腕隧道症候群」
    之傷害，並未達到毀敗或嚴重減損該肢機能之程度，有奇美
    醫院96年6月5日（96）奇醫字第2458號函及病情摘要乙紙附
    卷可稽，是本案自無變更起訴法條之問題，併此敘明。原審
    予以論罪科刑，固非無見，惟查：(一)告訴人尚受有「左側輕
    度尺神經病變、雙側腕隧道症候群」之傷害，原審漏未敘及
    ，尚有未洽。(二)扣案魚刀一把，為被告所有供本案犯罪所用
    之物，業據被告於警詢供認在卷，原審漏未宣告沒收，亦有
    未合。檢察官據告訴人之請求，上訴意旨略稱被告無心賠償
    ，原審量刑太輕等語，尚非無理由，而原判決既有上開可議
    之處，自屬無可維持，應予撤銷改判。爰審酌被告之品行（
    93 年間曾被訴傷害罪，於94年間經判決不受理在案）、犯
    罪之動機、手段（持魚刀），犯罪所生之危害，犯罪後之態
    度等一切情狀，量處如主文所示之刑，並諭知易科罰金之折
    算標準。扣案魚刀一把，為被告所有供本案犯罪所用之物，
    依法宣告沒收。
據上論斷，應依刑事訴訟法第455條之1第1、3項、第369條第1項
前段、第364條、第299條第1項前段，刑法第277條第1項、第41
條第1項前段、第38條第1項第2款，刑法施行法第1條之1第1項、
第2項前段，判決如主文。
本案經檢察官乙○○到庭執行職務。
中　　華　　民　　國　　96　　年　　6 　　月　　29　　日
　　　　　　　　　刑事第一庭  審判長法　官　陳顯榮
                                    法　官  柯顯卿
                                    法　官  林勝利
本件不得上訴
                                      書記官  陳麗雅
中　　華　　民　　國　　96　　年　　6 　　月　　29　　日
附錄論罪科刑法條：
中華民國刑法第277條第1項
（普通傷害罪）
傷害人之身體或健康者，處 3 年以下有期徒刑、拘役或 1 千元
以下罰金。
